# 重大影响时点的判断

提问人：18691570661 时间：2023-05-31 10:41:37
@chenyiwei 陈版主好
在网上搜索过重大时点判断的相关帖子，似乎这部分讨论比较少，网上更多是关于“控制”时点的判断。
我的疑问是，如果公司签订协议拟出资一个企业最终持股40%且董事会成员2/5席位，但是于资产负债表日只支付了50%的出资款，其余尚未支付，那么在资产负债表日，应当如何判断“重大影响”的情况，落实在账面，是应该A计入长投和其他应付款，还是
B先把支付的款项列入其他非流动资产。
我的考虑是：
1 、看增资协议如何签订，是否约定一次出资，如果协议约定一次出资而公司只是因为暂时没有支付完毕应当A;
2 、看董事会是否改组完成，如果公司已经驻派董事，说明已经有能力影响目标公司的实际生产经营，那么应当A;
3 、如果 1 、 2 均不满足，或者说协议约定公司可分次注资，直至注资全部完成方可驻派董事、取得生产经营参与权限，那么应当B;
4 、另外我不确定是否需要像“控制”判断那样，考虑工商变更、支付过半数款项的问题。
请陈版主答疑解惑，感谢

回答人：chenyiwei
重大影响的开始日和取得控制权日一样，也是需要综合多方面因素判断的。工商变更、支付过半数款项的问题也需要考虑，但并非“一票否决”。
建议重点关注以下问题：
1 、为何在资产负债表日尚未完成全部出资的情况下，就按照全部出资到位的状况派驻了董事；
2 、这些董事的履职状况，其权力是否受到限制；
3 、除了资金以外，本企业还向该被投资企业提供了哪些必要的资源和支持，这些资源和支持（如有）对该被投资企业生产经营活动的重要性；
4 、本企业享有或者承担被投资企业盈亏的比例；
5 、本企业后续出资的缴纳有无明确时间表，有无足够的资金来源。